---
title: "PD3 Testy knn"
author: "Jadwiga Słowik"
date: "April 27, 2017"
output: html_document
---

```{r setup, include=FALSE}
knitr::opts_chunk$set(echo = TRUE)
Sys.setenv( "PKG_CXXFLAGS"="-std=c++11" )
Rcpp::sourceCpp("knn.cpp")

```

```{r, echo=FALSE}
knn_do_porownan <- function(X, y, Z, k, p=2) {
  # działa tylko dla "małych" p
  stopifnot(p <= 10)
  moda <- function(u) {
    ut <- table(u)
    ut <- ut[ut == max(ut)]
    if (length(ut) == 1) names(ut[1])
    else names(ut[sample(length(ut), 1)])
    # tu jest if, bo sample(jedna_wartosc) dziala inaczej niz chcemy
  }
  
  # porównaj tę implementację ze swoją
  X <- t(X)
  Z <- t(Z)
  yc <- as.character(y)
  r <- sapply(1:ncol(Z), function(i) {
    d <- colSums(abs(X-Z[,i])^p) # odleglosci (bez pierwiastka stopnia p) - Z[,i] vs kazdy z X
    moda(yc[order(d)[1:k]])
  })
  factor(r, levels=levels(y)) # zachowujemy zgodnosc z oryginalnym czynnikiem y
}
```

```{r helpers, echo=FALSE, warning=FALSE, include=FALSE}
# X - cechy dla zbioru uczacego
# y - etykiety dla zbioru uczacego
# Z - cechy dla zbioru testowego
# odp - odpowiedzi dla Z
wizualizacja_testu <- function(X, y, Z, tytul, odp=NULL) {
  
  colors <- c("red", "blue", "green", "magenta")
  
  not_known_color <- "black"
  
  if(is.null(odp))
  {
    odp <- rep(8, times=nrow(Z))
  }
  
  plot(c(X[,1], Z[,1]), c(X[,2], Z[,2]),
       pch=c(y, odp),
       col=c(colors[y], rep(not_known_color, nrow(Z))), 
       main=tytul,
       type="p",
       xlab = "x",
       ylab = "y")
  
  legend("bottomright",
         legend=c(paste("Etykieta", unique(y)), "Do znalezienia"),
        fill = c(colors[unique(y)], not_known_color))
}

wyswietl_porownanie_wyn <- function(x, y, knn_wyn, knn_do_porownan_wyn) {
  knitr::kable(data.frame(
    "x"=x,
    "y"=y,
    "knn_wyn"=knn_wyn,
    "knn_do_porownan_wyn"=knn_do_porownan_wyn
  ))
}

przedstaw_wyniki <- function(x, y, z, p, k) {
  set.seed(54)
  knn_wyn <- knn(x, factor(y), z, p, k)
  
  set.seed(54)
  knn_do_porownan <- knn(x, factor(y), z, p, k)
  
  wyswietl_porownanie_wyn(z[,1], z[,2], knn_wyn, knn_do_porownan)
  
}
```

# Wstęp

Ów raport stanowi sprawdzenie poprawności działania zaimplementowanego algorytmu `knn`.
Poniżej zostaną przedstawione wyniki działania algorytmu dla wybranych zbiorów testowych
w $\mathbb{R}^2$, a następnie zostaną one porównanie z wynikami zwracanymi przez daną funkcję
`knn_do_porownan`.

Punkty mające tę samą etykietę oznaczamy za pomocą tego samego symbolu i koloru.

# Test $1$ -- dwa ,,skupiska'' punktow

```{r test1, echo=FALSE}
X <- matrix(c(1,1,1,2,1,3,2,1,2,2,2,3,11,11,11,12,11,13,12,11,12,12,12,13), ncol=2, byrow=TRUE)
y <- c(rep(1,times=6), rep(2,times=6))
Z <- matrix(c(0,0,1.5,1.5,2.5,2.5,3,3,4,4,5,5,6,6,7,7,7.5,7.5,8,8,9,9, 12, 12, 15, 15, 0, 6), ncol=2, byrow=TRUE)
```
Mamy dwie możliwe etykiety $1$ i $2$.

```{r, echo=FALSE, warning=FALSE, message=FALSE, collapse=TRUE}
wizualizacja_testu(X, y, Z, "Wizualizacja testu")
```

## Odpowiedzi dla `p = 2` i `k = 2`

Klasyfikacja przebiegła w następujący sposób:

```{r, echo=FALSE, warning=FALSE, message=FALSE, collapse=TRUE}
set.seed(54)
knn_res <- knn(X, factor(y), Z, 2, 2)
wizualizacja_testu(X, y, Z, "Wyniki klasyfikacji", knn_res)
```

Porównajmy wyniki funkcji `knn` i `knn_do_porownan`:

```{r, echo=FALSE, warning=FALSE, message=FALSE, collapse=TRUE}
przedstaw_wyniki(X, y, Z, 2, 2)
```

Zauważmy, że wyniki są takie same z wyjątkiem punktu `(7, 7)`. Jednakże, warto zwrócić uwagę na to,
że w teście bierzemy pod uwagę dokładnie $2$ punkty przy obliczaniu mody i w tym przypadku będą to
dwa różne punkty, dlatego zostanie wybrany jeden losowy.

## Odpowiedzi dla `p=3` i `k=3`

Klasyfikacja przebiegła w następujący sposób:

```{r, echo=FALSE, warning=FALSE, message=FALSE, collapse=TRUE}
set.seed(54)
knn_res <- knn(X, factor(y), Z, 3, 3)
wizualizacja_testu(X, y, Z, "Wyniki klasyfikacji", knn_res)
```

Porównajmy wyniki funkcji `knn` i `knn_do_porownan`:

```{r, echo=FALSE, warning=FALSE, message=FALSE, collapse=TRUE}
przedstaw_wyniki(X, y, Z, 3, 3)
```

# Test `2` -- ,,trzy wzory''

```{r test2, echo=FALSE}
first_pattern <- c(6,3,7,4,8,5,9,6,10,7,11,8,10,9,9,10,8,11,7,12,6,13,5,12,4,11,3,10,2,9,1,8,2,7,3,6,4,5,5,4)
second_pattern <- c(16,4,16,5,16,6,17,4,17,5)
third_pattern <- c(23,7,24,7,25,8,25,9,25,10,24,11,23,11,22,10,22,9,22,8)
X <- matrix(c(first_pattern,
            second_pattern,
            third_pattern),
            byrow=TRUE, ncol=2)

y <- c(rep(1,(length(first_pattern) / 2)),
       rep(2,(length(second_pattern) / 2)),
       rep(3,(length(third_pattern) / 2)))

Z <- matrix(c(2,13,5,7,8,9,14,11,13,4,8,5,21,6,24,8,26,4,14,9,13,8,15,10,16,9,17,8,18,9,19,10,20,11,21,12,14,4,14,5,11,4,12,4),
            byrow=TRUE, ncol=2)
```

Mamy $3$ możliwe etykiety.

```{r, echo=FALSE, warning=FALSE, message=FALSE, collapse=TRUE}
wizualizacja_testu(X, y, Z, "Wizualizacja testu")
```

## Odpowiedzi dla `p=1`, `k=1`

Klasyfikacja przebiegła w następujący sposób:

```{r, echo=FALSE, warning=FALSE, message=FALSE, collapse=TRUE}
set.seed(54)
knn_res <- knn(X, factor(y), Z, 1, 1)
wizualizacja_testu(X, y, Z, "Wyniki klasyfikacji", knn_res)
```

Porównajmy wyniki funkcji `knn` i `knn_do_porownan`:

```{r, echo=FALSE, warning=FALSE, message=FALSE, collapse=TRUE}
przedstaw_wyniki(X, y, Z, 1, 1)
```

## Odpowiedzi dla `p=1`, `k=2`

Klasyfikacja przebiegła w następujący sposób:

```{r, echo=FALSE, warning=FALSE, message=FALSE, collapse=TRUE}
set.seed(54)
knn_res <- knn(X, factor(y), Z, 2, 1)
wizualizacja_testu(X, y, Z, "Wyniki klasyfikacji", knn_res)
```

Porównajmy wyniki funkcji `knn` i `knn_do_porownan`:

```{r, echo=FALSE, warning=FALSE, message=FALSE, collapse=TRUE}
przedstaw_wyniki(X, y, Z, 2, 1)
```

## Odpowiedzi dla `p=1`, `k=3`

Klasyfikacja przebiegła w następujący sposób:

```{r, echo=FALSE, warning=FALSE, message=FALSE, collapse=TRUE}
set.seed(54)
knn_res <- knn(X, factor(y), Z, 3, 1)
wizualizacja_testu(X, y, Z, "Wyniki klasyfikacji", knn_res)
```

Porównajmy wyniki funkcji `knn` i `knn_do_porownan`:

```{r, echo=FALSE, warning=FALSE, message=FALSE, collapse=TRUE}
przedstaw_wyniki(X, y, Z, 3, 1)
```

## Odpowiedzi dla `p=1`, `k=8`

Klasyfikacja przebiegła w następujący sposób:

```{r, echo=FALSE, warning=FALSE, message=FALSE, collapse=TRUE}
set.seed(54)
knn_res <- knn(X, factor(y), Z, 8, 1)
wizualizacja_testu(X, y, Z, "Wyniki klasyfikacji", knn_res)
```

Porównajmy wyniki funkcji `knn` i `knn_do_porownan`:

```{r, echo=FALSE, warning=FALSE, message=FALSE, collapse=TRUE}
przedstaw_wyniki(X, y, Z, 8, 1)
```

## Odpowiedzi dla `p=2`, `k=3`

Klasyfikacja przebiegła w następujący sposób:

```{r, echo=FALSE, warning=FALSE, message=FALSE, collapse=TRUE}
set.seed(54)
knn_res <- knn(X, factor(y), Z, 3, 2)
wizualizacja_testu(X, y, Z, "Wyniki klasyfikacji", knn_res)
```

Porównajmy wyniki funkcji `knn` i `knn_do_porownan`:

```{r, echo=FALSE, warning=FALSE, message=FALSE, collapse=TRUE}
przedstaw_wyniki(X, y, Z, 3, 2)
```

## Odpowiedzi dla `p=2`, `k=12`

Klasyfikacja przebiegła w następujący sposób:

```{r, echo=FALSE, warning=FALSE, message=FALSE, collapse=TRUE}
set.seed(54)
knn_res <- knn(X, factor(y), Z, 12, 2)
wizualizacja_testu(X, y, Z, "Wyniki klasyfikacji", knn_res)
```

Porównajmy wyniki funkcji `knn` i `knn_do_porownan`:

```{r, echo=FALSE, warning=FALSE, message=FALSE, collapse=TRUE}
przedstaw_wyniki(X, y, Z, 12, 2)
```

## Odpowiedzi dla `p=Inf`, `k=18`

Klasyfikacja przebiegła w następujący sposób:

```{r, echo=FALSE, warning=FALSE, message=FALSE, collapse=TRUE}
set.seed(54)
knn_res <- knn(X, factor(y), Z, 18, Inf)
wizualizacja_testu(X, y, Z, "Wyniki klasyfikacji", knn_res)
```

Porównajmy wyniki funkcji `knn` i `knn_do_porownan`:

```{r, echo=FALSE, warning=FALSE, message=FALSE, collapse=TRUE}
przedstaw_wyniki(X, y, Z, 18, Inf)
```

Zauważmy, że ponieważ elementów z etykietą ,,trójkąt'' jest mało, to przy dużym `k` te elementy
,,mało się liczą'' i ich wpływ na wynik zostaje tłumiony do tego stopnia, że pomimo, że istnieją punkty 
,,testowe'', które są bardzo blisko trójkątów, to i tak nie zostają zakwalifikowane jako trójkąty.

A gdy weźmiemy już względnie bardzo dużą wartość `k`, to:

## Odpowiedzi dla `p=2`, `k=35`

Klasyfikacja przebiega w następujący sposób:

```{r, echo=FALSE, warning=FALSE, message=FALSE, collapse=TRUE}
set.seed(54)
knn_res <- knn(X, factor(y), Z, 35, 2)
wizualizacja_testu(X, y, Z, "Wyniki klasyfikacji", knn_res)
```

Jako że jest tutaj istotna przewaga elementów o etykiecie ,,kółko'', to w przypadku wybrania zbyt dużego `k`
wszystkie dane testowe otrzymają tę samą etykietę.

# Test 3 -- dane testowe tożsame danym uczącym

Możliwe są $4$ kolory. Kolejne kolory na fragmencie wykresu funkcji sinus pojawiają się cyklicznie.

```{r test3, echo=FALSE}
x <- seq(0, pi, length.out=30)
X <- matrix(c(x, sin(x)), ncol=2)
y <- rep(c(1,2,3,4), length.out=30)

Z <- X
```

```{r, echo=FALSE, warning=FALSE, message=FALSE, collapse=TRUE}
wizualizacja_testu(X, y, Z, "Wizualizacja testu")
```

Sprawdźmy, czy klasyfikacja $1nn$ zadziała (np. dla $p = 2$) poprawnie:

```{r, echo=FALSE, warning=FALSE, message=FALSE, collapse=TRUE}
set.seed(54)
knn_res <- knn(X, factor(y), Z, 1, 2)
wizualizacja_testu(X, y, Z, "Wyniki klasyfikacji", knn_res)
```

Porównajmy wyniki funkcji `knn` i `knn_do_porownan`:

```{r, echo=FALSE, warning=FALSE, message=FALSE, collapse=TRUE}
przedstaw_wyniki(X, y, Z, 1, 2)
```

Wszystkie wyniki zgadzają się.