---
title: "Raport PD2"
author: "Jadwiga Słowik"
date: "6 kwietnia 2017"
output:
  html_document: default
width: 1000
---

```{r setup, include=FALSE}
knitr::opts_chunk$set(echo = TRUE)
source("Slowik_Jadwiga_268811_pd2.R")
library("pander") # do ladnego wyswietlania outputu z microbenchmarka
```

```{r helpers, echo=FALSE, warning=FALSE, message=FALSE, include=FALSE}
porownaj_czasy <- function(index) {
  suppressWarnings(microbenchmark::microbenchmark(
    sqldf=rozwiazanie_sqldf[[index]](),
    base=rozwiazanie_bazowe[[index]](),
    dplyr=rozwiazanie_dplyr[[index]]()
  ))
}

ramka_z_porownaniem_parametrow <- function(rozwiazania, rodzajeRozwiazan) {
  data.frame("nrow" = unlist(lapply(rozwiazania, nrow)),
             "ncol" = unlist(lapply(rozwiazania, ncol)),
             row.names=rodzajeRozwiazan
             )
}

pokaz_tabelke_z_porownaniem_parametrow <- function(index) {
  knitr::kable(ramka_z_porownaniem_parametrow(
    list(rozwiazanie_sqldf[[index]](), rozwiazanie_bazowe[[index]](), rozwiazanie_dplyr[[index]]()),
    c("sqldf", "base", "dplyr")
  ))
}
  
pokaz_tabelke_z_benchmarkiem <- function(index) {
  suppressMessages(
  suppressWarnings(
    pander(porownaj_czasy(index))))
}

pokaz_tabelke_z_rozw <- function(rozwiazanie) {
  suppressMessages(
    suppressWarnings(
      pander(head(suppressWarnings(rozwiazanie), 20))
    )
  )
}

```

# Zapytanie nr 1
`SELECT DISTINCT engine FROM planes`

## Implementacje

### base
```{r}
print(rozwiazanie_bazowe[["1"]])
```

### sqldf
```{r}
print(rozwiazanie_sqldf[["1"]])
```

### dplyr
```{r}
print(rozwiazanie_dplyr[["1"]])
```

## Porównanie wydajności dla poszczególnych rozwiązań

```{r pp, echo=FALSE, warning=FALSE, message=FALSE, collapse=TRUE, cache=TRUE}
pokaz_tabelke_z_benchmarkiem("1")
```

## Porównanie liczby kolumn i wierszy
```{r echo=FALSE, message=FALSE, collapse=TRUE, cache=TRUE}
suppressWarnings(pokaz_tabelke_z_porownaniem_parametrow("1"))
```

## Wypisanie pierwszych $\leqslant$ $20$ wierszy
### sqldf
```{r echo=FALSE, message=FALSE, collapse=TRUE, cache=TRUE}
pokaz_tabelke_z_rozw(rozwiazanie_sqldf[["1"]]())
```
### base
```{r echo=FALSE, message=FALSE, collapse=TRUE, cache=TRUE}
pokaz_tabelke_z_rozw(rozwiazanie_bazowe[["1"]]())
```
### dplyr
```{r echo=FALSE, message=FALSE, collapse=TRUE, cache=TRUE}
pokaz_tabelke_z_rozw(rozwiazanie_dplyr[["1"]]())
```

# Zapytanie nr 2
`SELECT DISTINCT type, manufacture FROM planes`

## Implementacje

### base
```{r}
print(rozwiazanie_bazowe[["2"]])
```

### sqldf
```{r}
print(rozwiazanie_sqldf[["2"]])
```

### dplyr
```{r}
print(rozwiazanie_dplyr[["2"]])
```


## Porównanie wydajności dla poszczególnych rozwiązań

```{r echo=FALSE, warning=FALSE, message=FALSE, collapse=TRUE, cache=TRUE}
pokaz_tabelke_z_benchmarkiem("2")
```

## Porównanie liczby kolumn i wierszy
```{r echo=FALSE, message=FALSE, collapse=TRUE, cache=TRUE}
pokaz_tabelke_z_porownaniem_parametrow("2")
```

## Wypisanie pierwszych $\leqslant$ $20$ wierszy
### sqldf
```{r echo=FALSE, message=FALSE, collapse=TRUE, cache=TRUE}
pokaz_tabelke_z_rozw(rozwiazanie_sqldf[["2"]]())
```
### base
```{r echo=FALSE, message=FALSE, collapse=TRUE, cache=TRUE}
pokaz_tabelke_z_rozw(rozwiazanie_bazowe[["2"]]())
```
### dplyr
```{r echo=FALSE, message=FALSE, collapse=TRUE, cache=TRUE}
pokaz_tabelke_z_rozw(rozwiazanie_dplyr[["2"]]())
```


# Zapytanie nr 3
`SELECT COUNT(*), engine FROM planes GROUP BY engine`

## Implementacje

### base
```{r}
print(rozwiazanie_bazowe[["3"]])
```

### sqldf
```{r}
print(rozwiazanie_sqldf[["3"]])
```

### dplyr
```{r}
print(rozwiazanie_dplyr[["3"]])
```


## Porównanie wydajności dla poszczególnych rozwiązań

```{r echo=FALSE, warning=FALSE, message=FALSE, collapse=TRUE, cache=TRUE}
pokaz_tabelke_z_benchmarkiem("3")
```

## Porównanie liczby kolumn i wierszy
```{r echo=FALSE, message=FALSE, collapse=TRUE, cache=TRUE}
pokaz_tabelke_z_porownaniem_parametrow("3")
```

## Wypisanie pierwszych $\leqslant$ $20$ wierszy
### sqldf
```{r echo=FALSE, message=FALSE, collapse=TRUE, cache=TRUE}
pokaz_tabelke_z_rozw(rozwiazanie_sqldf[["3"]]())
```
### base
```{r echo=FALSE, message=FALSE, collapse=TRUE, cache=TRUE}
pokaz_tabelke_z_rozw(rozwiazanie_bazowe[["3"]]())
```
### dplyr
```{r echo=FALSE, message=FALSE, collapse=TRUE, cache=TRUE}
pokaz_tabelke_z_rozw(rozwiazanie_dplyr[["3"]]())
```

# Zapytanie nr 4
`SELECT COUNT(*), engine, type FROM planes GROUP BY engine, type`

## Implementacje

### base
```{r}
print(rozwiazanie_bazowe[["4"]])
```

Drugie rozwiązanie:

```{r}
print(II_rozwiazanie_bazowe_4)
```

### sqldf
```{r}
print(rozwiazanie_sqldf[["4"]])
```

### dplyr
```{r}
print(rozwiazanie_dplyr[["4"]])
```


## Porównanie wydajności dla poszczególnych rozwiązań

```{r echo=FALSE, warning=FALSE, message=FALSE, collapse=TRUE, cache=TRUE}
pokaz_tabelke_z_benchmarkiem("4")
```

## Porównanie liczby kolumn i wierszy
```{r echo=FALSE, message=FALSE, collapse=TRUE, cache=TRUE}
pokaz_tabelke_z_porownaniem_parametrow("4")
```

## Wypisanie pierwszych $\leqslant$ $20$ wierszy
### sqldf
```{r echo=FALSE, message=FALSE, collapse=TRUE, cache=TRUE}
pokaz_tabelke_z_rozw(rozwiazanie_sqldf[["4"]]())
```
### base
```{r echo=FALSE, message=FALSE, collapse=TRUE, cache=TRUE}
pokaz_tabelke_z_rozw(rozwiazanie_bazowe[["4"]]())
```
### dplyr
```{r echo=FALSE, message=FALSE, collapse=TRUE, cache=TRUE}
pokaz_tabelke_z_rozw(rozwiazanie_dplyr[["4"]]())
```

# Zapytanie nr 5
`SELECT MIN(year), AVG(year), MAX(year), engine, manufacturer FROM planes GROUP BY engine, manufacturer`

## Implementacje

### base
```{r}
print(rozwiazanie_bazowe[["5"]])
```

### sqldf
```{r}
print(rozwiazanie_sqldf[["5"]])
```

### dplyr
```{r}
print(rozwiazanie_dplyr[["5"]])
```


## Porównanie wydajności dla poszczególnych rozwiązań

```{r echo=FALSE, warning=FALSE, message=FALSE, collapse=TRUE, cache=TRUE}
pokaz_tabelke_z_benchmarkiem("5")
```

## Porównanie liczby kolumn i wierszy
```{r echo=FALSE, message=FALSE, collapse=TRUE, cache=TRUE}
pokaz_tabelke_z_porownaniem_parametrow("5")
```

## Wypisanie pierwszych $\leqslant$ $20$ wierszy
### sqldf
```{r a, echo=FALSE, message=FALSE, collapse=TRUE, cache=TRUE}
pokaz_tabelke_z_rozw(rozwiazanie_sqldf[["5"]]())
```
### base
```{r b, echo=FALSE, message=FALSE, collapse=FALSE, cache=TRUE}
head(rozwiazanie_dplyr[["5"]](), 20)
```
### dplyr
```{r d, echo=FALSE, message=FALSE, collapse=TRUE, cache=TRUE}
pokaz_tabelke_z_rozw(suppressWarnings(rozwiazanie_dplyr[["5"]]()))
```

# Zapytanie nr 6
`SELECT * FROM planes WHERE speed IS NOT NULL`

## Implementacje

### base
```{r}
print(rozwiazanie_bazowe[["6"]])
```

### sqldf
```{r}
print(rozwiazanie_sqldf[["6"]])
```

### dplyr
```{r}
print(rozwiazanie_dplyr[["6"]])
```


## Porównanie wydajności dla poszczególnych rozwiązań

```{r echo=FALSE, warning=FALSE, message=FALSE, collapse=TRUE, cache=TRUE}
pokaz_tabelke_z_benchmarkiem("6")
```

## Porównanie liczby kolumn i wierszy
```{r echo=FALSE, message=FALSE, collapse=TRUE, cache=TRUE}
pokaz_tabelke_z_porownaniem_parametrow("6")
```

## Wypisanie pierwszych $\leqslant$ $20$ wierszy
### sqldf
```{r echo=FALSE, message=FALSE, collapse=TRUE, cache=TRUE}
pokaz_tabelke_z_rozw(rozwiazanie_sqldf[["6"]]())
```
### base
```{r echo=FALSE, message=FALSE, collapse=TRUE, cache=TRUE}
pokaz_tabelke_z_rozw(rozwiazanie_bazowe[["6"]]())
```
### dplyr
```{r echo=FALSE, message=FALSE, collapse=TRUE, cache=TRUE}
pokaz_tabelke_z_rozw(rozwiazanie_dplyr[["6"]]())
```

# Zapytanie nr 7
`SELECT tailnum, seats, year FROM planes WHERE seats BETWEEN 100 AND 200 AND year >= 2010`

## Implementacje

### base
```{r}
print(rozwiazanie_bazowe[["7"]])
```

### sqldf
```{r}
print(rozwiazanie_sqldf[["7"]])
```

### dplyr
```{r}
print(rozwiazanie_dplyr[["7"]])
```


## Porównanie wydajności dla poszczególnych rozwiązań

```{r echo=FALSE, warning=FALSE, message=FALSE, collapse=TRUE, cache=TRUE}
pokaz_tabelke_z_benchmarkiem("7")
```

## Porównanie liczby kolumn i wierszy
```{r echo=FALSE, message=FALSE, collapse=TRUE, cache=TRUE}
pokaz_tabelke_z_porownaniem_parametrow("7")
```

## Wypisanie pierwszych $\leqslant$ $20$ wierszy
### sqldf
```{r echo=FALSE, message=FALSE, collapse=TRUE, cache=TRUE}
pokaz_tabelke_z_rozw(rozwiazanie_sqldf[["7"]]())
```
### base
```{r echo=FALSE, message=FALSE, collapse=TRUE, cache=TRUE}
pokaz_tabelke_z_rozw(rozwiazanie_bazowe[["7"]]())
```
### dplyr
```{r echo=FALSE, message=FALSE, collapse=TRUE, cache=TRUE}
pokaz_tabelke_z_rozw(rozwiazanie_dplyr[["7"]]())
```

# Zapytanie nr 8
`SELECT * FROM planes WHERE manufacturer IN ("BOEING", "AIRBUS", "EMBRAER") AND seats>300`

## Implementacje

### base
```{r}
print(rozwiazanie_bazowe[["8"]])
```

### sqldf
```{r}
print(rozwiazanie_sqldf[["8"]])
```

### dplyr
```{r}
print(rozwiazanie_dplyr[["8"]])
```


## Porównanie wydajności dla poszczególnych rozwiązań

```{r echo=FALSE, warning=FALSE, message=FALSE, collapse=TRUE, cache=TRUE}
pokaz_tabelke_z_benchmarkiem("8")
```

## Porównanie liczby kolumn i wierszy
```{r echo=FALSE, message=FALSE, collapse=TRUE, cache=TRUE}
pokaz_tabelke_z_porownaniem_parametrow("8")
```

## Wypisanie pierwszych $\leqslant$ $20$ wierszy
### sqldf
```{r echo=FALSE, message=FALSE, collapse=TRUE, cache=TRUE}
pokaz_tabelke_z_rozw(rozwiazanie_sqldf[["8"]]())
```
### base
```{r echo=FALSE, message=FALSE, collapse=TRUE, cache=TRUE}
pokaz_tabelke_z_rozw(rozwiazanie_bazowe[["8"]]())
```
### dplyr
```{r echo=FALSE, message=FALSE, collapse=TRUE, cache=TRUE}
pokaz_tabelke_z_rozw(rozwiazanie_dplyr[["8"]]())
```

# Zapytanie nr 9
`SELECT manufacturer, COUNT(*) FROM planes WHERE seats > 200 GROUP BY manufacturer`

## Implementacje

### base
```{r}
print(rozwiazanie_bazowe[["9"]])
```

Drugie rozwiązanie:

```{r}
print(II_rozwiazanie_bazowe_9)
```

### sqldf
```{r}
print(rozwiazanie_sqldf[["9"]])
```

### dplyr
```{r}
print(rozwiazanie_dplyr[["9"]])
```


## Porównanie wydajności dla poszczególnych rozwiązań

```{r echo=FALSE, warning=FALSE, message=FALSE, collapse=TRUE, cache=TRUE}
pokaz_tabelke_z_benchmarkiem("9")
```

## Porównanie liczby kolumn i wierszy
```{r echo=FALSE, message=FALSE, collapse=TRUE, cache=TRUE}
pokaz_tabelke_z_porownaniem_parametrow("9")
```

## Wypisanie pierwszych $\leqslant$ $20$ wierszy
### sqldf
```{r echo=FALSE, message=FALSE, collapse=TRUE, cache=TRUE}
pokaz_tabelke_z_rozw(rozwiazanie_sqldf[["9"]]())
```
### base
```{r echo=FALSE, message=FALSE, collapse=TRUE, cache=TRUE}
pokaz_tabelke_z_rozw(rozwiazanie_bazowe[["9"]]())
```
### dplyr
```{r echo=FALSE, message=FALSE, collapse=TRUE, cache=TRUE}
pokaz_tabelke_z_rozw(rozwiazanie_dplyr[["9"]]())
```

# Zapytanie nr 10
`SELECT manufacturer, COUNT(*) FROM planes GROUP BY manufacturer HAVING COUNT(*) > 10`

## Implementacje

### base
```{r}
print(rozwiazanie_bazowe[["10"]])
```

Drugie rozwiązanie:

```{r}
print(II_rozwiazanie_bazowe_10)
```

### sqldf
```{r}
print(rozwiazanie_sqldf[["10"]])
```

### dplyr
```{r}
print(rozwiazanie_dplyr[["10"]])
```


## Porównanie wydajności dla poszczególnych rozwiązań

```{r echo=FALSE, warning=FALSE, message=FALSE, collapse=TRUE, cache=TRUE}
pokaz_tabelke_z_benchmarkiem("10")
```

## Porównanie liczby kolumn i wierszy
```{r echo=FALSE, message=FALSE, collapse=TRUE, cache=TRUE}
pokaz_tabelke_z_porownaniem_parametrow("10")
```

## Wypisanie pierwszych $\leqslant$ $20$ wierszy
### sqldf
```{r echo=FALSE, message=FALSE, collapse=TRUE, cache=TRUE}
pokaz_tabelke_z_rozw(rozwiazanie_sqldf[["10"]]())
```
### base
```{r echo=FALSE, message=FALSE, collapse=TRUE, cache=TRUE}
pokaz_tabelke_z_rozw(rozwiazanie_bazowe[["10"]]())
```
### dplyr
```{r echo=FALSE, message=FALSE, collapse=TRUE, cache=TRUE}
pokaz_tabelke_z_rozw(rozwiazanie_dplyr[["10"]]())
```

# Zapytanie nr 11
`SELECT manufacturer, COUNT(*) FROM planes WHERE seats > 200 GROUP BY manufacturer HAVING COUNT(*) > 10`

## Implementacje

### base
```{r}
print(rozwiazanie_bazowe[["11"]])
```

### sqldf
```{r}
print(rozwiazanie_sqldf[["11"]])
```

### dplyr
```{r}
print(rozwiazanie_dplyr[["11"]])
```


## Porównanie wydajności dla poszczególnych rozwiązań

```{r echo=FALSE, warning=FALSE, message=FALSE, collapse=TRUE, cache=TRUE}
pokaz_tabelke_z_benchmarkiem("11")
```

## Porównanie liczby kolumn i wierszy
```{r echo=FALSE, message=FALSE, collapse=TRUE, cache=TRUE}
pokaz_tabelke_z_porownaniem_parametrow("11")
```

## Wypisanie pierwszych $\leqslant$ $20$ wierszy
### sqldf
```{r echo=FALSE, message=FALSE, collapse=TRUE, cache=TRUE}
pokaz_tabelke_z_rozw(rozwiazanie_sqldf[["11"]]())
```
### base
```{r echo=FALSE, message=FALSE, collapse=TRUE, cache=TRUE}
pokaz_tabelke_z_rozw(rozwiazanie_bazowe[["11"]]())
```
### dplyr
```{r echo=FALSE, message=FALSE, collapse=TRUE, cache=TRUE}
pokaz_tabelke_z_rozw(rozwiazanie_dplyr[["11"]]())
```

# Zapytanie nr 12
`SELECT manufacturer, COUNT(*) AS howmany FROM planes GROUP BY manufacturer ORDER BY howmany DESC LIMIT 10`

## Implementacje

### base
```{r}
print(rozwiazanie_bazowe[["12"]])
```

### sqldf
```{r}
print(rozwiazanie_sqldf[["12"]])
```

### dplyr
```{r}
print(rozwiazanie_dplyr[["12"]])
```


## Porównanie wydajności dla poszczególnych rozwiązań

```{r echo=FALSE, warning=FALSE, message=FALSE, collapse=TRUE, cache=TRUE}
pokaz_tabelke_z_benchmarkiem("12")
```

## Porównanie liczby kolumn i wierszy
```{r echo=FALSE, message=FALSE, collapse=TRUE, cache=TRUE}
pokaz_tabelke_z_porownaniem_parametrow("12")
```

## Wypisanie pierwszych $\leqslant$ $20$ wierszy
### sqldf
```{r echo=FALSE, message=FALSE, collapse=TRUE, cache=TRUE}
pokaz_tabelke_z_rozw(rozwiazanie_sqldf[["12"]]())
```
### base
```{r echo=FALSE, message=FALSE, collapse=TRUE, cache=TRUE}
pokaz_tabelke_z_rozw(rozwiazanie_bazowe[["12"]]())
```
### dplyr
```{r echo=FALSE, message=FALSE, collapse=TRUE, cache=TRUE}
pokaz_tabelke_z_rozw(rozwiazanie_dplyr[["12"]]())
```

# Zapytanie nr 13a
`SELECT * FROM planes WHERE year >= 2012 ORDER BY year, seats`

## Implementacje

### base
```{r}
print(rozwiazanie_bazowe[["13a"]])
```

### sqldf
```{r}
print(rozwiazanie_sqldf[["13a"]])
```

### dplyr
```{r}
print(rozwiazanie_dplyr[["13a"]])
```


## Porównanie wydajności dla poszczególnych rozwiązań

```{r echo=FALSE, warning=FALSE, message=FALSE, collapse=TRUE, cache=TRUE}
pokaz_tabelke_z_benchmarkiem("13a")
```

## Porównanie liczby kolumn i wierszy
```{r echo=FALSE, message=FALSE, collapse=TRUE, cache=TRUE}
pokaz_tabelke_z_porownaniem_parametrow("13a")
```

## Wypisanie pierwszych $\leqslant$ $20$ wierszy
### sqldf
```{r echo=FALSE, message=FALSE, collapse=TRUE, cache=TRUE}
pokaz_tabelke_z_rozw(rozwiazanie_sqldf[["13a"]]())
```
### base
```{r echo=FALSE, message=FALSE, collapse=TRUE, cache=TRUE}
pokaz_tabelke_z_rozw(rozwiazanie_bazowe[["13a"]]())
```
### dplyr
```{r echo=FALSE, message=FALSE, collapse=TRUE, cache=TRUE}
pokaz_tabelke_z_rozw(rozwiazanie_dplyr[["13a"]]())
```

# Zapytanie nr 13b
`SELECT * FROM planes WHERE year >= 2012 ORDER BY seats, year`

## Implementacje

### base
```{r}
print(rozwiazanie_bazowe[["13b"]])
```

### sqldf
```{r}
print(rozwiazanie_sqldf[["13b"]])
```

### dplyr
```{r}
print(rozwiazanie_dplyr[["13b"]])
```


## Porównanie wydajności dla poszczególnych rozwiązań

```{r echo=FALSE, warning=FALSE, message=FALSE, collapse=TRUE, cache=TRUE}
pokaz_tabelke_z_benchmarkiem("13b")
```

## Porównanie liczby kolumn i wierszy
```{r echo=FALSE, message=FALSE, collapse=TRUE, cache=TRUE}
pokaz_tabelke_z_porownaniem_parametrow("13b")
```

## Wypisanie pierwszych $\leqslant$ $20$ wierszy
### sqldf
```{r echo=FALSE, message=FALSE, collapse=TRUE, cache=TRUE}
pokaz_tabelke_z_rozw(rozwiazanie_sqldf[["13b"]]())
```
### base
```{r echo=FALSE, message=FALSE, collapse=TRUE, cache=TRUE}
pokaz_tabelke_z_rozw(rozwiazanie_bazowe[["13b"]]())
```
### dplyr
```{r echo=FALSE, message=FALSE, collapse=TRUE, cache=TRUE}
pokaz_tabelke_z_rozw(rozwiazanie_dplyr[["13b"]]())
```

*Różnica pomiędzy 13a i 13b*: różnią się kolejnością ustawienia elementów. Mianowicie, w 13a elementy
są najpierw sortwane po `year` a dopiero potem po `seats`, podczas gdy w 13b jest odwrotnie - najpierw
liczy się wartość `seats` a dopiero w przypadku remisu -- wartość `year`.

# Zapytanie nr 14
```
SELECT planes.*, airlines.* FROM
 (SELECT DISTINCT carrier, tailnum FROM flights) AS cartail 
JOIN planes ON cartail.tailnum=planes.tailnum 
JOIN airlines ON cartail.carrier=airlines.carrier
```

## Implementacje

### base
```{r}
print(rozwiazanie_bazowe[["14"]])
```

### sqldf
```{r}
print(rozwiazanie_sqldf[["14"]])
```

### dplyr
```{r}
print(rozwiazanie_dplyr[["14"]])
```


## Porównanie wydajności dla poszczególnych rozwiązań

```{r echo=FALSE, warning=FALSE, message=FALSE, collapse=TRUE, cache=TRUE}
pokaz_tabelke_z_benchmarkiem("14")
```

## Porównanie liczby kolumn i wierszy
```{r echo=FALSE, message=FALSE, collapse=TRUE, cache=TRUE}
pokaz_tabelke_z_porownaniem_parametrow("14")
```

## Wypisanie pierwszych $\leqslant$ $20$ wierszy
### sqldf
```{r echo=FALSE, message=FALSE, collapse=TRUE, cache=TRUE}
pokaz_tabelke_z_rozw(rozwiazanie_sqldf[["14"]]())
```
### base
```{r echo=FALSE, message=FALSE, collapse=TRUE, cache=TRUE}
pokaz_tabelke_z_rozw(rozwiazanie_bazowe[["14"]]())
```
### dplyr
```{r echo=FALSE, message=FALSE, collapse=TRUE, cache=TRUE}
pokaz_tabelke_z_rozw(rozwiazanie_dplyr[["14"]]())
```

# Zapytanie nr 15

```
SELECT flights2.*, weather2.atemp, weather2.ahumid, weather2.apressure FROM 
 (SELECT * FROM flights WHERE origin='EWR') AS flights2 
LEFT JOIN 
 (SELECT year, month, day, AVG(temp) AS atemp, 
   AVG(humid) AS ahumid, AVG(pressure) AS apressure 
  FROM weather WHERE origin='EWR' GROUP BY year, month, day) AS weather2 
ON flights2.year=weather2.year 
AND flights2.month=weather2.month 
AND flights2.day=weather2.day
```

## Implementacje

### base
```{r}
print(rozwiazanie_bazowe[["15"]])
```

### sqldf
```{r}
print(rozwiazanie_sqldf[["15"]])
```

### dplyr
```{r}
print(rozwiazanie_dplyr[["15"]])
```


## Porównanie wydajności dla poszczególnych rozwiązań

```{r echo=FALSE, warning=FALSE, message=FALSE, collapse=TRUE, cache=TRUE}
pokaz_tabelke_z_benchmarkiem("15")
```

## Porównanie liczby kolumn i wierszy
```{r echo=FALSE, message=FALSE, collapse=TRUE, cache=TRUE}
pokaz_tabelke_z_porownaniem_parametrow("15")
```

## Wypisanie pierwszych $\leqslant$ $20$ wierszy
### sqldf
```{r echo=FALSE, message=FALSE, collapse=TRUE, cache=TRUE}
pokaz_tabelke_z_rozw(rozwiazanie_sqldf[["15"]]())
```
### base
```{r echo=FALSE, message=FALSE, collapse=TRUE, cache=TRUE}
pokaz_tabelke_z_rozw(rozwiazanie_bazowe[["15"]]())
```
### dplyr
```{r echo=FALSE, message=FALSE, collapse=TRUE, cache=TRUE}
pokaz_tabelke_z_rozw(rozwiazanie_dplyr[["15"]]())
```